【裁判字號】    97,毒抗,411
【裁判日期】    971202
【裁判案由】    聲請觀察、勒戒
【裁判全文】
臺灣高等法院臺南分院刑事裁定         97年度毒抗字第411號
抗 告 人
即 被 告  甲○○
上列抗告人因觀察、勒戒案件，不服臺灣臺南地方法院中華民國
97年10月13日裁定（97年度毒聲字第630號），提起抗告，本院
裁定如下：
    主  文
抗告駁回。
    理  由
一、本件抗告意旨略以：抗告人即被告甲○○於民國（下同）97
    年8月23日為警帶回派出所採尿驗出吸食海洛因毒品反應，
    於警方製作筆錄時有坦承吸食，請給予抗告人自新機會，繼
    續以美沙冬減害治療。又抗告人家中有幼女及妻子要撫養，
    妻子不能工作，家中又有房貸、車貸等貸款，事發至今更不
    曾吸食，請再給抗告人一次機會云云。
二、按犯（毒品危害防制條例）第10條之罪者，檢察官應聲請法
    院裁定，令被告入勒戒處所觀察、勒戒，其期間不得逾2月
    ；依前項（即第2項）規定為觀察、勒戒或強制戒治執行完
    畢釋放後，5年後再犯第10條之罪者，適用本條前2項之規定
    ；毒品危害防制條例第20條第1項及第3項分別定有明文。
三、經查：抗告人即被告甲○○於97年8月23日為警逮捕後採尿
    送驗，送驗之抗告人尿液呈嗎啡陽性反應，此有「正修科技
    大學超微量研究科技中心97年9月5日檢驗報告」1紙附卷可
    稽（見警卷第12頁），是抗告人有基於施用第一級毒品海洛
    因之犯意，於97年8月23日15時55分許為警採尿時間往前回
    溯26小時內之某時（不包括在公權力拘束之時間），在不詳
    處所施用海洛因1次，應可認定。又抗告人前因施用毒品案
    件，於91年8月28日執行觀察勒戒完畢釋放，並經臺灣臺南
    地方法院檢察署檢察官以91年度毒偵緝字第270號為不起訴
    處分確定，復有臺灣高等法院被告前案紀錄表1份在卷可佐
    ，是抗告人前經觀察勒戒執行完畢釋放後5年後再施用毒品
    之犯行，亦足認定。至抗告人雖以上揭情詞置辯，然抗告意
    旨所稱抗告人之家庭、經濟等因素均非法院考量是否應對抗
    告人施以觀察勒戒所應審酌之因素，即不足採；而抗告人自
    97年1月29日起雖有接受美沙冬替代療法，然其於97年8月23
    日15時55分許為警採尿時間往前回溯26小時內之某時，復再
    施用毒品海洛因，益徵有施予觀察勒戒之必要，抗告人據此
    為由提起抗告，亦不足採。
四、綜上所述，原審法院依臺灣臺南地方法院檢察署檢察官之聲
    請，裁定應將抗告人送勒戒處所施以觀察、勒戒，經核於法
    尚無不合。抗告意旨請求撤銷原裁定，為無理由，應予駁回
    。
五、據上論結，應依刑事訴訟法第412條，裁定如主文。
中    華    民    國    97    年    12    月    2    日
                  刑事第三庭    審判長法  官  陳義仲
                                      法  官  宋明中
                                      法  官  蔡勝雄
以上正本證明與原本無異。
不得再抗告。
                                      書記官  汪姿秀
中    華    民    國    97    年    12    月    2     日


司法院資訊處製作；財團法人民間司法改革基金會備份。
